臺灣板橋地方法院刑事判決　　　　　　　93年度訴字第2388號
公　訴　人　臺灣板橋地方法院檢察署檢察官
被　　　告　甲○○
上列被告因毒品危害防制條例案件，經檢察官提起公訴（93年度
毒偵字第4927號）及移送併辦（94年度核退毒偵字第445 號、94
年度毒偵字第2008號、94年度毒偵字第2223號），本院判決如下
：
    主  文
甲○○連續施用第一級毒品，累犯，處有期徒刑壹年肆月；又連
續施用第二級毒品，累犯，處有期徒刑拾月，扣案之內含殘渣之
安非他命殘渣袋壹個（量微無從秤重、析離）沒收銷燬、安非他
命吸食器壹組沒收。應執行有期徒刑貳年，扣案之內含殘渣之安
非他命殘渣袋壹個（量微無從秤重、析離）沒收銷燬、安非他命
吸食器壹組沒收。
    事  實
一、甲○○前曾分別因施用第二級毒品安非他命案件，經本院於
    民國91年9 月9 日判處有期徒刑五月確定，復因偽造文書案
    件，經本院於91年11月1 日判處有期徒刑三月確定，又因妨
    害自由案件，經本院於92年7 月7 日判處有期徒刑四月確定
    ，並經臺灣板橋地方法院檢察署檢察官聲請強制戒治，經本
    院以91年度毒聲字第1393號裁定令入臺北戒治所強制戒治，
    92 年1月14日停止戒治付保護管束，接續執行前案有期徒刑
    ，於92年7 月21日保護管束期滿，嗣於92年11月1 日縮刑期
    滿執行完畢釋放出監。詎甲○○猶不知悔改，在前揭強制戒
    治執行完畢釋放後5 年內，復分別基於施用第一級、第二級
    毒品之概括犯意，自93年9 月8 日起至94年1 月24日止，在
    其臺北縣新莊市○○街28巷12號之住處，分別連續以香菸摻
    雜吸食煙霧以及針筒注射之方式，施用第一級毒品海洛因多
    次、連續以吸食器施用第二級毒品安非他命多次，嗣經警於
    93 年9月9 日16時30分許，在其上述住處查獲，再於93年11
    月27日12時30分許經警查獲，又於94年1 月22日12時許經警
    查獲，再於94年1 月25日14時30分許經警查獲，並扣得安非
    他命吸食器1 組、殘渣袋1 個（內含安非他命殘渣），均經
    驗尿而查知上情。
二、案經臺北縣政府警察局新莊分局報告臺灣板橋地方法院檢察
    署檢察官偵查起訴及移送併辦。
    理  由
一、上揭犯罪事實，業據被告甲○○坦承不諱，且其為警查獲時
    所採集之尿液經送檢驗後，確呈嗎啡、鴉片、安非他命類陽
    性反應，此有臺灣檢驗科技股份有限公司濫用藥物尿液檢驗
    報告書2 紙、臺灣尖端先進生技醫藥股份有限公司濫用藥物
    檢驗報告1 紙在卷可稽，並有扣案之安非他命吸食器1 組、
    內含安非他命之殘渣袋1 個、臺北縣政府警察局信義分局警
    備隊偵辦謝武良涉嫌毒品危害防制條例案尿液對照表、列管
    毒品人口尿液檢體採集送驗記錄表、臺北縣政府警察局新莊
    分局查獲違反毒品危害防制條例採集尿液檢體送驗清單、臺
    北縣政府警察局新莊分局偵辦毒品案被移送者姓名及代碼對
    照表、臺北縣政府警察局新莊分局扣押物品目錄表各一份可
    佐。足認被告前揭施用第一、二級毒品之自白與事實相符，
    堪予採信。又被告前因施用第一級毒品海洛因案件，經送觀
    察、勒戒後，認無繼續施用毒品之傾向，由臺灣板橋地方法
    院檢察署檢察官於91年1 月28日，以91年度毒偵字第358 號
    不起訴處分確定；復於91年5 月8 日因施用第二級毒品安非
    他命案件，由同署檢察官聲請強制戒治，經本院以91年度毒
    聲字第1393號裁定令入臺北戒治所強制戒治，92年1 月14日
    停止戒治付保護管束，接續執行另案有期徒刑，於92年7 月
    21日保護管束期滿，嗣於92年11月1 日縮刑期滿執行完畢釋
    放出監，亦有臺灣高等法院被告全國前案紀錄表附卷可稽，
    是其於強制戒治執行完畢釋放後，5 年內再犯毒品危害防制
    條例第10條之罪，事證明確，犯行洵堪認定，自應依法論科
    。
二、查海洛因及安非他命分別為毒品危害防制條例第2條第2項第1
    、2 款明定之第一、二級毒品，不得持有、施用，核被告所
    為，係犯毒品危害防制條例第10條第1 項之施用第一級毒品
    罪及同條第2 項之施用第二級毒品罪。至其施用前後持有第
    一級毒品海洛因及第二級毒品安非他命之低度行為，應分別
    為施用之高度行為所吸收，不另論罪。被告前後多次施用海
    洛因、安非他命之行為，均時間緊接、所犯為構成要件相同
    之罪，顯係基於概括犯意所為，為連續犯，應分別依刑法第
    56條之規定論以一罪，並加重其刑。被告所犯上開二罪間，
    犯意各別，行為互殊，應予分論併罰。檢察官移送併辦部分
    ，與本件經起訴並論罪科刑部分，有連續犯之裁判上一罪關
    係，本院自應併予審論，附此敘明。又查被告前曾因施用第
    二級毒品安非他命案件，經本院於91年9 月9 日判處有期徒
    刑五月確定，復因偽造文書案件，經本院於91年11月1 日判
    處有期徒刑三月確定，又因妨害自由案件，經本院於92年7
    月7 日判處有期徒刑四月確定，嗣於92年11月1 日縮刑期滿
    執行完畢。此有臺灣高等法院被告全國前案紀錄表在卷可稽
    ，其於有期徒刑執行完畢後，5 年內再犯本件有期徒刑以上
    之罪，為累犯，應分別依刑法第47條之規定，遞予加重其刑
    。爰審酌被告有多項前科，顯示素行不佳，屢次經警查獲，
    且於本案偵查、審理程序進行中，仍繼續施用毒品，驗尿結
    果復顯示施用毒品濃度甚高，可見其並無斷除惡習之意，於
    本院審理初訊時，明知尿液複驗結果呈鴉片陽性反應，竟猶
    矢口否認施用海洛因之犯行，無端耗費有限訴訟資源，嗣後
    見歷次經查獲後之驗尿結果，均呈相同反應，自知事證明確
    ，始未再多為無謂辯解而坦認犯行，然已顯示其犯後實心存
    僥倖，並無悔改之意，自應施以相當之刑罰，俾導正其錯誤
    觀念及行為，兼衡其施用毒品犯行主要係危害自身，對社會
    大眾尚無明顯之直接危害等一切情狀，各量處如主文所示之
    刑，並定其應執行刑，以示懲儆。扣案之內含殘渣之安非他
    命殘渣袋1 個（量微無從秤重、析離），為查獲之毒品，不
    問屬於被告與否，應依毒品危害防制條例第18條第1 項規定
    諭知沒收銷燬；至扣案之安非他命吸食器1 組，為被告所有
    ，供施用第二級毒品所用之物，業經被告供承在卷，應依刑
    法第38條第1 項第2 款之規定諭知沒收。
據上論斷，應依刑事訴訟法第第299 條第1 項前段，毒品危害防
制條例第10條第1 項、第2 項、第23條第2 項、第18條第1 項，
刑法第11條前段、第56條、第47條、第51條第5 款、第38條第1
項第2 款，判決如主文。
本案經檢察官陳銘祥到庭執行職務。
中　　華　　民　　國　　94　　年　　5 　　月　　30　　日
                        刑事第八庭審判長法　官  王屏夏
                                        法  官  陳鴻清
                                        法  官  王偉光
上正本證明與原本無異。
如不服本判決，應於判決送達後十日內，向本院提出上訴狀。
                                        書記官  陳怡君
中　　華　　民　　國　　94　　年　　5 　　月　　31　　日
附錄本案論罪科刑法條全文：
毒品危害防制條例第10條：
施用第一級毒品者，處六月以上五年以下有期徒刑。
施用第二級毒品者，處三年以下有期徒刑。
